Inventaris van de verzameling buitenlandse kaarten Leupe, 16-19e eeuw
Nationaal Archief, Den Haag
- Landkaarten, plans, enz., C
  - Afrika, C.1
    - Westkust, C.1.1
      - Kust van Guinea
        - Accoda
          - Het Fortress Dorethea tot Accoda., 1791.; 753; Manuscript Groot 0.35 - 0.38 El.; Schaal van 7 Geom. roeden = 142 strepen.
            Grote Atlas van de West-Indische Compagnie deel II p. 417
        - Boutry
          - Het Fort Batenstein tot Boutroe., 18de eeuw.; 754; Manuscript Groot 0.41 - 0.28 El.; Schaal van 10 Rijnlandse roeden = 186 strepen.
            Grote Atlas van de West-Indische Compagnie deel II p. 418
          - Het Fortress Badenstein tot Boutry., 18de eeuw.; 755; Manuscript Groot 0.47 - 0.405 El.; Schaal van 8 Geom. roeden = 163 strepen.
            Grote Atlas van de West-Indische Compagnie deel II p. 419
          - Plan van het fort Batenstein tot Boutry., 1786.; 756; Manuscript Groot 0.16 - 0.39 El.; Schaal van 10 Rijnlandse roeden = 135 strepen.
        - Tocorary
          - Plan van de platte grond des nieuw te bouwene Fortres tot Taccorary op Guinea in Afrika., 1774.; 757-757A; Manuscript Groot 0.40 - 0.18 El.; Schaal van 6 Rijnlandse roeden = 130 strepen.
            Met beschrijving. kopie naar het plan ontworpen en geteek. door J.F. Trenks. Bombard. St George D' Elmina.
            Vervaardigd door B. Roelofswaert.
            - 1e exemplaar, 757
              Grote Atlas van de West-Indische Compagnie deel II p. 420
            - 2e exemplaar, 757A
          - Plan van de platte grond des nieuw te bouwene Fortres tot Taccorary op Guinea in Afrika enz., 18de eeuw.; 758; Manuscript Groot 0.33 - 0.42 El.
          - Witzen tot Taccorary., 1791.; 759; Manuscript Groot 0.47 - 0.45 El.; Schaal van 8 Geom. roeden = 164 strepen.
            Grote Atlas van de West-Indische Compagnie deel II p. 421
            Dit is het oude fort.
          - Teekening van een regenbak aldaar., 1779.; 760; Manuscript Groot 0.49 - 0.48 El.; Schaal van 11 Amsterdamse voeten = 125 strepen
            Vervaardigd door C. Twisck.
        - Sacunde
          - Plan van het Fort Oranie tot Saccondee., ca. 18de eeuw.; 761; Manuscript Groot 0.42 - 0.28 El.; Schaal van 10 Rijnlandse roeden = 187 strepen
            Grote Atlas van de West-Indische Compagnie deel II p. 422
          - Het Fortress Orange tot Sacconde., 1791.; 762; Manuscript Groot 0.455 - 0.44 El.; Schaal van 7 Geom. roeden = 141 strepen.
            Grote Atlas van de West-Indische Compagnie deel II p. 423
          - Plan van het Fort Orange tot Sacconde, benevens het Krom., 1786.; 763.1-763.2; Manuscript Groot 0.44 - 0.41 El.
            - Kaart, 763.1
            - Bijbehorende legenda, 763.2
        - Chama
          - Het Fort St. Sebastiaan tot Chama., 18de eeuw.; 764; Manuscript Groot 0.41 - 0.28 El.; Schaal van 10 Rijnlandse roeden = 188 strepen.
            Grote Atlas van de West-Indische Compagnie deel II p. 426
          - Plan van het Fort St. Sebastiaan tot Chama., 1786.; 765; Manuscript Groot 0.43 - 0.33 El.; Schaal van 9 roeden= 116 strep.
            Gesigt van het Fort St. Sebastiaan tot Chama, van 't inkoomen der Baay aan te zien.
            Groot 0.22 - 0.22 El.
          - Het Fortress S. Sebastiaan tot Chama., 1791.; 766; Manuscript; Schaal van 8 Geom. roeden = 163 strepen.
            Grote Atlas van de West-Indische Compagnie deel II p. 427
            Met verklaring. Opgenomen 1791.
        - Commany
          - Het Fort Vredenburg tot Commany., 18de eeuw.; 767; Manuscript Groot 0.415 - 0.28 El.; Schaal van 10 Rijnlandse roeden = 189 strepen.
            Grote Atlas van de West-Indische Compagnie deel II p. 428
          - Plan van het Fortress Freedensburg tot Comanie, 1791.; 768; Manuscript Groot 0.435 - 0.42 El.; Schaal van 8 Geom. roeden = 162 strepen.
            Grote Atlas van de West-Indische Compagnie deel II p. 432
            Met verklaring. Opgenomen. 1791.
          - Platte grond van 't Edele Compagnies Fortres Vreedenburg tot Commany, zoals hetzelve booven op de batteryen gemeeten is., 18de eeuw.; 769-769D; Manuscript Groot 0.50 - 0.38 El.; Schaal van 8 roeden = 226 strep.
            Hierbij behooren afzonderlijk: die van de flanken en opstanden der gebouwen.
            5 bladen
            - Blad 1, 769C
            - Blad 2, 769B
              Grote Atlas van de West-Indische Compagnie deel II p. 429
            - Blad 3, 769A
              Grote Atlas van de West-Indische Compagnie deel II p. 430
            - Blad 4, 769D
            - Blad 5, 769
              Grote Atlas van de West-Indische Compagnie deel II p. 431
        - St. George d'Elmina
          - Afbeelding van het Kasteel d' Elmina., 17de eeuw.; 770; Manuscript Groot 0.22 - 0.26 El.
            Grote Atlas van de West-Indische Compagnie deel I p. 379
            De Forten zijn voorzien met Portugesche vlaggen.
            Hierbij behooren afzonderlijk: die van de flanken en opstanden der gebouwen van het Fortje St. Jago
            Groot 0.22 - 0.27 El.
          - Afbeelding van het Kasteel d'Elmina en het fort St. Jago, benevens de gelande troepen en eene Vloot op de reede., 1629.; 771; Manuscript Groot 0.42 - 0.62 El.
            Grote Atlas van de West-Indische Compagnie deel I p. 380
            De vloot op de reede leggende, bestaat uit 19 schepen.
            Vervaardigd door Hans Propheet.
          - Kaert ende Afbeeldinghe van 't Kasteel de Mynae., 1637.; 772; Manuscript Groot 0.41 - 0.52 El.; Schaal van 9 Rijnlandse roeden = 67 strepen.
            Grote Atlas van de West-Indische Compagnie deel I p. 377
            Vervaardigd door F. Commersteyn. Ingenieur.
          - Het Kasteel D'Elmina, aldus vertoont het Casteel de Mina, coomende uyt den Westen., 17de eeuw.; 773; Manuscript Groot 0.42 - 0.525 El.
            Grote Atlas van de West-Indische Compagnie deel I p. 382
          - Afbeelding van het Casteel de Myna., 1640.; ---; 774; Manuscript Groot 0.41 - 0.48 El.
            Grote Atlas van de West-Indische Compagnie deel I p. 381
            Teekeningen in rood krijt.
            FAg XLVII, 1950, 33 e.v.
            Vervaardigd door Abraham Jacobsz. Wis. Schipper.
            Voorheen door Leupe beschreven als inv.nr. 774. Vormt samen met inv.nr. 783 één object. Aan te vragen als inv.nr. 783.
          - Plaan van de Fortressen St. Georgge Delmina en Coenraadsburch., ca. 18de eeuw.; 775; Manuscript Groot 0.43 - 0.63 El.; Schaal van 20 Rijnlandse roeden = 369 strepen.
            Grote Atlas van de West-Indische Compagnie deel II pp. 434-435
          - Plan van 't Hoofdcasteel St. George D'Elmina., 1786.; 776; Manuscript Groot 0.46 - 0.60 El.; Schaal van 16 Rijnlandse roeden = 147 strepen.
            Grote Atlas van de West-Indische Compagnie deel II p. 441
          - Plan van het Fort Coenraadsburg op St. Jago., 1786.; 777; Manuscript Groot 0.46 = 0.38 El.; Schaal van 10 Rijnlandse roeden = 129 strepen.
            Grote Atlas van de West-Indische Compagnie deel II p. 443
          - Plan van het Fort Conraetsberg op St. Jago., ca. 18de eeuw.; 778; Manuscript Groot 0.45 - 0.34 El.
            Grote Atlas van de West-Indische Compagnie deel II p. 444
          - Plan van de grondlaag des Hoofdcasteels St. George D'Elmina in Afrika enz., 1774.; 779A-779G; Manuscript Groot 0.43 - 0.28 El.; Schaal van 20 Rijnlandse roeden = 125 strepen.
            Vervaardigd door Johan Friedrich Trenks. Bomb. St. George d'Elmina.
            Met verklaring. Hierbij behooren afzonderlijk: de plans van de verschillende Bastions enz.
            Plan van de Platte grond des Plains en binnengegebouwen van S. Ed. Comp. Hoofdcasteel St.George D'Elmina enz.
            Schaal van 6 Rijnlandse roeden = 131 strepen.
            Groot 0.89 - 0.32 El.
            - Blad 1, 779A
              Grote Atlas van de West-Indische Compagnie deel II p. 436
            - Blad 2, 779B
              Grote Atlas van de West-Indische Compagnie deel II p. 437
            - Blad 3, 779C
              Grote Atlas van de West-Indische Compagnie deel II p. 438
            - Blad 4, 779D
            - Blad 5, 779E
              Grote Atlas van de West-Indische Compagnie deel II p. 439
            - Blad 6, 779F
              Grote Atlas van de West-Indische Compagnie deel II p. 440
            - Blad 7, 779G
          - Plan van de Platte grond van S. Ed. Comp. Fortres Coenraadsburg, op de berg St. Jago., 780; Manuscript Groot 0.42 - 0.54 El.; Schaal van 7 Rijnlandse roeden = 151 strepen.
          - Plan van het Casteel St. George Delmina en het Fort Coenraadsburg, de berg St. Jago, alsmede het dorp Eddona, opgenomen door:, 1799.; 781; Manuscript Groot 0.48 - 0.67 El.; Schaal van 50 roeden = 500 Geom. voeten = 110 strepen.
            Grote Atlas van de West-Indische Compagnie deel II p. 398
            Vervaardigd door J. C. Bergeman.
        - Mourée
          - T' Fort Nassaauw, leggende op de Cust van Afrika., 1629.; 782; Manuscript Groot 0.39 - 0.51 El.
            Grote Atlas van de West-Indische Compagnie deel I p. 388
            N.N. West van u, 4 1/3 graedt
          - T' Fort Nassau in Guynua., 783; Manuscript Groot 0.20 - 0.54 El.
            Teekening in rood krijt.
            FAG XLVII, 1950, blz. 33 e.v.
            Vormt samen met vervallen inv.nr. 774 één object.
          - Plan en Prospect van het fort Nassau tot Mouré., 1786.; 784; Manuscript Groot 0.43 - 0.35 El.; Schaal van 9 Rijnlandse roeden = 115 strepen.
            Grote Atlas van de West-Indische Compagnie deel II p. 448
            Vervaardigd door J. W. van Overmeer Fisscher. Lieut. ter zee.
          - Het Fortress Nassauw tot Mourée., 1790.; 785; Manuscript Groot 0.60 - 0.44 El.; Schaal van 7 roeden. à 10 voeten = 143 strepen.
            Grote Atlas van de West-Indische Compagnie deel II p. 449
        - Cormantijn
          - Plan en Prospect van het Fort Amsterdam op Cormantyn., 1786.; 786; Manuscript Groot 0.43 - 0.32 El.; Schaal van 9 roeden = 120 str.
            Grote Atlas van de West-Indische Compagnie deel II p. 452
            Vervaardigd door J.W. van Overmeer Fisscher. Lieut. ter zee.
          - Het Fortres Amsterdam tot Cormantyn., ca. 1790.; 787; Manuscript Groot 0.48 - 0.36 El.; Schaal van 7 ? = 123 strepen.
            Grote Atlas van de West-Indische Compagnie deel II p. 453
        - Apam
          - Plan en Prospect van het Fort Lydsaamheid aan Appam., 1786.; 788; Manuscript Groot 0.43 - 0.32 El.; Schaal van 9 roeden = 118 strep.
            Grote Atlas van de West-Indische Compagnie deel II p. 454
          - Het Fortress Leydzaemheid tot Apam., 1790.; 789; Manuscript Groot 0.52 - 0.45 El.; Schaal van 7 geometrische roeden = 145 strepen.
            Grote Atlas van de West-Indische Compagnie deel II p. 455
        - Beraku
          - Afbeelding van 't Fort d' Goede Hoop tot Bercoe., 18de eeuw.; 790; Manuscript Groot 0.30 - 0.34 El.
            Grote Atlas van de West-Indische Compagnie deel II p. 458
            Overgekomen van Guinea. 1706 - 1707.
            N.b. Archief WIC ?
          - Plan van 't Fort Berkoe., 18de eeuw.; 792; Manuscript Groot 0.33 - 0.41 El.; Schaal van 120 Voeten = 160 strep.
            Grote Atlas van de West-Indische Compagnie deel II p. 456
            Voorheen abusievelijk door Leupe beschreven als inv.nr. 791
          - Plan van het Fort Goede Hoop tot Bercoe., 1786.; 791; Manuscript Groot 0.415 - 0.305 El.
            Voorheen abusievelijk door Leupe beschreven als inv.nr. 792
          - Het Fortress de Goede Hoop tot Bercou., 1790.; 793; Manuscript Groot 0.52 - 0.41 El.; Schaal van 8 geometrische roeden = 160 strepen.
            Grote Atlas van de West-Indische Compagnie deel II p. 457
        - Accra
          - Het Fortress Crevecoeur tot Accra., ca. 1790.; 794; Manuscript Groot 0.53 - 0.43 El.; Schaal van 10 Decim. roeden = 100 strepen.
            Grote Atlas van de West-Indische Compagnie deel II p. 459
          - Plan van het door de Engelsche gedemoilleerde fort Craevecoeur tot Accra., 18de eeuw.; 795; Manuscript Groot 0.375 - 0.55 El.; Schaal van 20 Rijnlandse roeden = 133 strepen.
          - Afstandswijzer van Axim tot Hollandsch Accra, gerekend langs het strand enz., 796; Gedrukt. Manuscript Groot 0.36 - 0.54 El.
            Vervaardigd door A. Magnin. Adjudant.
      - Angola
        - Kaart van de Kust van Angola, tusschen Rio Dande en Rio Coança., 17de eeuw.; 797; Manuscript Groot 0.24 - 0.36 El.
    - Zuid- en Oostkust, C.1.2
      - Algemeen
        - Carte du Congo et du Pays des Caffres., 1708.; 798; Koperdruk Groot 0.49 - 0.62 El.; Schaal van 100 Lieux = 61 strep.
          2 N.Br. 35 Z.Br. 25 - 86 L.
          Vervaardigd door G. de L' Isle. Pr. Geogr. du Roy. Ph. Buache. Pr. Geogr. du Roy. 1745.
          Uitgegeven door Paris, chez L'auteur.
        - Le Pays des Hottentots, aux environs du Cap de Bonne Esperance., 799; Koperdruk Verschillende mijlschalen. Groot 0.245 - 0. 335 El.; Schaal van 15 D. m. = 73 strep.
          32 30 - 35 Z.Br. 37 - 41 30' L.
          Volgens de kaart van Kolbe en eenige H.S. zamengestelt.
          Vervaardigd door Bellin. Ingen. De la Marine.
        - Empiere du Monomotapa et Etats Voisins. Tiré de:, 800; Koperdruk Groot 0.20 - 0.26 El.; Schaal van 100 Zeemijlen = 69 strepen.
          15 - 25 Z.Br. 45 - 60 L. Ferro.
          Dezelfde titel in het Hollandsch.
          Vervaardigd door De L'Isle etc. J. V. Schley. Direx.
      - Kaap de Goede Hoop
        - Affteyckeningh van de Taeffelbay so men in 't fort state met aenwysinge van de Vlacke landeryen, seer schone weyden ende boulanden, synde voor d'Generale Nederl. Geoctr.Oost-Indische Comp. In possessie genomen.by Jan van Riebeeck, door last van d'Ed. Heeren Bewinth de gem. Comp., gesticht het fort de Goede Hoop., 1652.; 801; Manuscript Groot 0.39 - 0.485 El.
          Grote Atlas van de Oost-Indische Compagnie deel V p. 69
          Overgekomen van Kaap de Goede Hoop. 1653.
          Zie VOC 1.04.02. inv.nr. 3988, fol. 246
          Op Japansch papier, met aanteekeningen.
        - Kaart van de Bergen achter de Kaap., ca. 1656.; 802; Manuscript Groot 0.49 - 0.40 El.
          Grote Atlas van de Oost-Indische Compagnie deel V pp. 244-245
          Overgekomen van Kaap de Goede Hoop. 1656.
        - Kaart van het Fort de Goede Hoop en de daaromheen gelegen landen, tusschen de Tafelbaai en Baai Fals., ca. 1656.; 803; Manuscript Groot 0.325 - 0.425 El.
          Grote Atlas van de Oost-Indische Compagnie deel V p. 84
          Zie VOC 1.04.02 inv.nr. 3990, fol. 275
        - Kaart van het Fort de Goede Hoop en de daaromheen gelegen landen, tusschen de Tafelbaai en Baai Fals., 804; Manuscript Groot 0.505 - 0.73 El.; 1600 Roeden.
          Grote Atlas van de Oost-Indische Compagnie deel VII p. 390
          Overgekomen van Kaap de Goede Hoop. 1656 - 1657 Met aanwijzingen.
        - Kaart van het Fort de Goede Hoop en de daaromheen gelegen landen, tusschen de Tafelbaai en Baai Fals., 805-805A; Manuscript Groot 0.505 - 0.73 El.; Schaal van 2 D. m. = 148 strep.
          Overgekomen van Kaap de Goede Hoop. 165[..] - 1657.
          - 1e exemplaar, 805
          - 2e exemplaar, 805A
        - Kaart van het Fort de Goede Hoop en de daaromheen gelegen landen, tusschen de Tafelbaai en Baai Fals., ca. 1657.; 806; Manuscript Groot 0.73 - 0.50 El.; Schaal van 3000 roeden = 163 str.
          Grote Atlas van de Oost-Indische Compagnie deel V pp. 82-83
          Overgekomen van Kaap de Goede Hoop. 1658. De compaslijnen gedrukt bij Wilhelm Blaeu. Zeer uitvoerige kaart.
        - Kaart der uitgegeven landeryen., ca. 1658.; 807; Manuscript Groot 0.40 - 0.50 El.; Schaal van 2000 roeden = 220 str.
          Grote Atlas van de Oost-Indische Compagnie deel V pp. 86-87
          Overgekomen van Kaap de Goede Hoop 1658.
        - Kaart der uitgegeven landeryen., ca. 1660.; 808; M.S Groot 0.425 - 0.475 El.; Schaal van 2000 Rijnlandse roeden = 220 strepen.
          Grote Atlas van de Oost-Indische Compagnie deel V p. 85
          Overgekomen van Kaap de Goede Hoop. 1661.
        - Kaart van de Kaap de landeryen tot aan het France quartier enz., 17de eeuw.; 809; Manuscript Groot 0.685 - 0.42 El.; Schaal van Vijf uren gaans = 170 strepen.
          Grote Atlas van de Oost-Indische Compagnie deel I p. 54
          Zeer uitvoerig bewerkte en met aanwijzingen en aanteekeningen voorziene kaart.
          Atlas Amsterdam, deel 1 blad 5b
        - Kaart van de verdeeling in vier gedeelten van het land Vergelegen., 810; Manuscript Groot 0.74 - 0.52 El.; Schaal van 100 Rijnlandse roeden = 114 strepen.
          Overgekomen van de Kaap. 1709.
          Zie VOC 1.04.02 inv.nr. 4061, fol. 698 - 699
          Vervaardigd door K.J. Slotsboo.
        - Kaart van het Land Constantia, zoo als het in 1685, den Heer Simon van der Stel in eigendom is verleend, en by hermeting is bevonden., 1717.; 811; Manuscript Groot 0.42 - 0.36 El.; Schaal van 1100 Rijnlandse roeden = 273 strepen.
          Grote Atlas van de Oost-Indische Compagnie deel V p. 197
          kopie. Overgekomen van de Kaap. 1717. Dit Landgoed was groot 891 morgen en 380 [..] roeden.
          Vervaardigd door Kaye Jesse Slotsboo. Kapit-Luit. Evert Walraven. Cochius. Ingen. en gezw. Landmeter.
        - Plan van S. Ed Comp. Landgoed 't Nieuwland, geleegen onder 't Caapsch district Bezuyden den Windberg enz., 1791.; 812; Manuscript Groot 0.30 - 0.455 El.; Schaal van 200 Rijnlandse roeden = 124 strepen.
          Grote Atlas van de Oost-Indische Compagnie deel V p. 199
          Vervaardigd door Joh. Willem Wernich. Gezw. Landm.
        - Model van een Bergwerck off Myne (Salida)., 1686.; 813-813A; Manuscript Groot 0.42 - 0.54 El.; Schaal van
          Overgekomen van de Kaap: 1686. Met aanwijzingen.
          Zie VOC 1.04.02 inv.nr. 4022A.
          Verslag hierover is door Fagel meegenomen en later verkocht aan het Trinity College te Dublin in 1802. Er uitgehaald blz. 677 - 870
          - 1e exemplaar, 813
            Grote Atlas van de Oost-Indische Compagnie deel V p. 174
          - 2e exemplaar, 813A
            Overgekomen van de Kaap: 1686 no. 38
        - Plan van het fort Goede Hoop, met profil., 1653.; 814; Manuscript Groot 0.32 - 0.41 El.; Schaal van 4 ? = 204 strepen.
          Grote Atlas van de Oost-Indische Compagnie deel V p. 70
        - Plan van het fort Goede Hoop, en opstand., 1653.; 815; Manuscript Groot 0.32 - 0.41 El.
          Overgekomen van de Kaap.
        - Plan van het fort de Goede Hoop, met het daarvoor gelegen Hoornwerk en bygelegen gebouwen, tuinen enz., 1654.; 816; Manuscript Groot 0.42 - 0.52 El.
          Grote Atlas van de Oost-Indische Compagnie deel V p. 73
          Overgekomen van de Kaap. 1654. Met aanwijzingen.
          register 203
          Zie VOC 104.02 inv.nr. 3991.
        - Plan van de redout Duynhoop., 1654.; 817; Manuscript Groot 0.20 - 0.24 El.; Schaal van 5 Rijnlandse roeden = 53 strepen.
          Grote Atlas van de Oost-Indische Compagnie deel V p. 72
          Zie VOC 1.02.04 inv.nr. 3991
        - Plan van het Fort de Goede Hoop., 1656.; 818; Manuscript Groot 0.31 - 0.425 El.; Schaal van 5 Rijnlandse roeden = 40 strepen.
          Grote Atlas van de Oost-Indische Compagnie deel V p. 76
          Zie VOC 1.04.02 inv.nr. 3990, fol. 275?
        - Plan van het Fort de Goede Hoop in opstand., 1656.; 819; Manuscript Groot 0.31 - 0.425 El.
        - Plan van het fort de Goede Hoop, 's Comp. Tuynen en bygelegen gebouwen, stallingen enz., 1656.; 820; Manuscript Groot 0.57 - 0.40 El.; Schaal van 5 Rijnlandse roeden = 56 strepen.
          Grote Atlas van de Oost-Indische Compagnie deel V p. 74
        - Plan van het fort de Goede Hoop., ca. 1656.; 821A-821B; Manuscript Groot 0.53 - 0.42 El.; Schaal van 7 Rijnlandse roeden = 92 strepen.
          Overgekomen van de Kaap. 1656 - 1657.
          Zie VOC 1.04.02 inv.nr. 3991, fol. 327 -329
          - Blad 1, 821A
            Grote Atlas van de Oost-Indische Compagnie deel V p. 130
          - Blad 2, 821B
        - Plan van het fort de Goede Hoop., ca. 1656.; 822; Manuscript Groot 0.49 - 0.40 El.; Schaal van ? Rijnlandse roeden = 80 strepen.
        - Plan van 's Comp. Fort de Goede Hoop, tuinen en huizingen, zoo mede het afgemeten gedeelte, tot het begin van een Stad voor de Vrylieden., 1659.; 823; Manuscript Groot 0.76 - 0.81 El.; Schaal van 80 roeden = 240 strep.
          Overgekomen van de Kaap. 1660. Met aanwijzingen.
          Zie voor bijbehorende kaarten betreffende uitgifte van gronden aan de Kaap 1.04.02 inv.nr. 3994, fols. 451-454.
        - Nader plan van 's Comp. Fort de Goede Hoop, tuinen en huizingen, zoo mede het afgemeten gedeelte, tot het begin van een Stad voor de Vrylieden., ca. 1660.; 824; Manuscript Groot 0.505 - 0.39 El.; Schaal van 100 Rijnlandse roeden = 300 strepen.
          Grote Atlas van de Oost-Indische Compagnie deel V p. 75
          Overgekomen van de Kaap. 1661.
        - Plan van het fort de Goede Hoop, met het begonnen nieuwe project voor Vyfhoek, aanleg van de Stad enz., 1665.; 825; Manuscript Groot 0.48 - 0.41 El.; Schaal van 100 Rijnlandse roeden = 300 strepen.
          Grote Atlas van de Oost-Indische Compagnie deel V p. 79
          Overgekomen van de Kaap. 1665. Met aanwijzingen.
        - Grondteyckeningh van voorwerck aen de N.zyde van 't fort de Goede Hope, met de nodige gebouwen daarin gestelt., ca. 1663.; 826; Manuscript Groot 0.50 - 0.68 El.; Schaal van 6 Rijnlandse roeden = 130 strepen.
          Grote Atlas van de Oost-Indische Compagnie deel V p. 78
          Overgekomen van de Kaap. 1663-1664.
        - Afteekening van een steenen drinckwaterback, ongeveer een goede steenworp aan de westzyde van het fort Goede Hoop., ca. 1663.; 827; Manuscript Groot 0.515 - 0.40 El.
          Grote Atlas van de Oost-Indische Compagnie deel V p. 131
        - Plan van 't Fort de Goede Hoop, 's Comp. Tuyn en eenige publique en particuliere gebouwen daaromtrent., 17de eeuw.; 828; Manuscript Groot 0.53 - 0.74 El.; Schaal van 100 Rijnlandse roeden = 80 strepen.
          Grote Atlas van de Oost-Indische Compagnie deel I p. 56 en Grote Atlas van de Oost-Indische Compagnie deel V p. 131
          Atlas Amsterdam, deel 1 blad 5c
        - Plan van het Fortres de Goede Hoop., ca. 1691.; 829; Manuscript Groot 0.34 - 0.44 El.; Schaal van 50 Rijnlandse roeden = 145 strepen.
          Grote Atlas van de Oost-Indische Compagnie deel V p. 80
          Overgekomen van de Kaap. 1691. Met aanwijzingen van dezen Vyfhoek.
        - 'T Casteel de Goede Hoop, in het perspectief van de waterkant af te sien., 830; Manuscript Groot 0.23 - 0.335 El.
          Grote Atlas van de Oost-Indische Compagnie deel I p. 58 en Grote Atlas van de Oost-Indische Compagnie deel V p. 26
          Vervaardigd door Wittebol.
          Platte grondt van 't Casteel de Goede Hoop.
          Schaal van 30 roeden = 109 strep.
          Groot 0.28 - 0.36 El.
          Atlas Amsterdam, deel 1 blad 5d
        - Concept van 't Plaan de Caap de Goede Hoop (te versterken)., 18de eeuw.; 831; Manuscript Groot 0.31 - 0.39 El.
          Grote Atlas van de Oost-Indische Compagnie deel V p. 90
          Met profil en aanwijzingen
          Overgekomen van de Kaap. 1714.
          Zie VOC 1.04.02 inv.nr. 4071, fol. 926?
        - Plan ter versterking van het fortress de Goede Hoop., 1720.; 832; Manuscript Groot 0.47 - 0.75 El.; Schaal van 40 Rijnlandse roeden = 126 strepen.
          Grote Atlas van de Oost-Indische Compagnie deel V p. 94
          Overgekomen van de Kaap. 1720. Met profil en beschrijving.
          Vervaardigd door E.W. Cochuis. Ingenieur.
        - Plan ter versterking van het fortress de Goede Hoop., 18de eeuw.; 833; Manuscript Groot 0.61 - 0.76 El.; Schaal van 200 Rijnlandse roeden = 140 strepen.
          Grote Atlas van de Oost-Indische Compagnie deel V p. 97
        - Plan van fortificatien aan de Kaap de Goede Hoop., 834; Manuscript Groot 0.73 - 0.52 El.; Schaal van 100 Rijnlandse roeden = 118 strepen.